---
title: "Wilcoxon Rangsummen-Test"
author: "Dan Studer"
date: "2023-03-22"
output: html_document
---

# Datensatz
```{r}
# Datensatz für den Wilcoxon Rangsummentest mit Ties
mind2 <- data.frame(ID = as.factor(1:7),
                    Werte = c(4,6,8, 2,4,4,6), 
                    Gruppe = factor(c(1,1,1, 2,2,2,2)))

mind <- data.frame(ID = as.factor(1:7),
                   Werte = c(1,4,9, 8,3,6,7), 
                   Gruppe = factor(c(1,1,1, 2,2,2,2)))

```



# Exakte Tests
## Exakter Test mit `coin::wilcox_test()`
```{r}
exakt1 <- coin::wilcox_test(Werte ~ Gruppe, 
                            data = mind, 
                            distribution = "exact", 
                            alternative = "less")
exakt2 <- coin::wilcox_test(Werte ~ Gruppe, 
                            data = mind2, 
                            distribution = "exact", 
                            alternative = "greater")

exakt1
exakt2
```


Ergebnis ist identisch mit der Berechnung von Hand, scheint korrekt zu sein.


## Exakter Test mit `coin::independence_test()`
```{r}
coin::independence_test(Werte ~ Gruppe, 
                        data = mind2, 
                        distribution = "exact", 
                        alternative = "greater")
```
Ergebnis ist identisch zu `coin::wilcox_test()` bzgl. p-Wert, aber z-Wert ist leicht anders!!!



## Exakter Test mit `stats::wilcox.test()`
```{r}
stats <- stats::wilcox.test(Werte ~ Gruppe,
                            data = mind2,
                            exact = TRUE,
                            correct = FALSE,
                            alternative = "greater")

stats
```

Schlägt fehl, weil die Funktion bei Ties keinen exakten Test ausführen kann.






# Asymptotische Tests
## Asymptotischer Test mit `coin::wilcox_test()`
```{r}
coin::wilcox_test(Werte ~ Gruppe, 
                  data = mind2, 
                  distribution = "asymptotic", 
                  alternative = "greater")
```

## Asymptotischer Test mit `stats::wilcox.test()` ohne Kontinuitätskorrektur
```{r}
asy <- stats::wilcox.test(Werte ~ Gruppe,
                          data = mind,
                          exact = FALSE,
                          correct = FALSE,
                          alternative = "less")
asy
```
## Asymptotischer Test mit `stats::wilcox.test()` mit Kontinuitätskorrektur
```{r}
stats::wilcox.test(Werte ~ Gruppe,
                   data = mind2,
                   exact = FALSE,
                   correct = TRUE,
                   alternative = "greater")
```

-> das ist genau das was `Jamovi` ausgibt! Kontinuitätskorrektur ist auch nicht gerade unumstritten...













# Reakreationsversuch

```{r}
self <- list()
self$data <- mind2
self$options$dist <- "exact"
self$options$dep <- "Werte"
self$options$group <- "Gruppe"
self$options$alternative <- "greater"
self$options$correct <- TRUE
```

```{r}
coin::statistic(exakt1)
coin::pvalue(exakt1)
```


```{r}
# getformula
formula <- jmvcore::constructFormula(self$options$dep, self$options$group)
formula <- as.formula(formula)


if(self$options$correct &&
   self$options$dist == "asymptotic") {
  # ... calculate the wilcoxon test with stats
  results <- stats::wilcox.test(
    formula = formula,
    data = self$data,
    exact = FALSE,
    # paired = FALSE,
    correct = TRUE,
    alternative = self$options$alternative
  )
  
  
} else if (self$options$correct &
           self$options$dist != "asymptotic") {
  # ... use coin::wilcox_test()
  results <- coin::wilcox_test(
    formula = formula,
    data = self$data,
    distribution = self$options$dist,
    alternative = self$options$alternative
  )
  
  
} else {
  # ... use coin::wilcox_test()
  results <- coin::wilcox_test(
    formula = formula,
    data = self$data,
    distribution = self$options$dist,
    alternative = self$options$alternative
  )
}

```








